【裁判字號】    92,判,661
【裁判日期】    920529
【裁判案由】    營業稅
【裁判全文】
最  高  行  政  法  院  判  決                    九十二年度判字第六六一號
    上  訴  人  力鵬營造有限公司
    代  表  人  甲○○
    被 上訴 人  財政部臺灣省北區國稅局（承受基隆市稅捐稽徵處業務）
    代  表  人  林吉昌
右當事人間因營業稅事件，上訴人對於中華民國九十年十二月三十一日臺北高等行政
法院九十年度訴字第三六三號判決，提起上訴，本院判決如左：
    主  文
上訴駁回。
上訴審訴訟費用由上訴人負擔。
    理  由
本件原審被告基隆市稅捐稽徵處代徵營業稅業務，自九十二年一月一日起回歸財政部
臺灣省北區國稅局，自應由該局承受訴訟，合先明。
上訴人之上訴意旨略謂：上訴人於八十四年間向千昇實業有限公司購買機械、木料等
，上訴人並於同年四月十日至十二月十一日之間，先後至基隆市第一信用合作社匯款
至嘉義縣三義鄉農會，由工地經理林金吉為付款人。惟該員因赴中國大陸經商，未能
及時出庭作證，敘明支付事實。今業已知悉其大陸地址，且其願意出庭作證，請判決
廢棄原判決，並撤銷原處分及訴願決定、再訴願決定等語。
被上訴人則以：本案上訴人八十四年並無向千昇實業有限公司購買木材、工藝品等，
取得該公司開立之統一發票，銷售額計新臺幣（以下同）八、二四四、一○○元（不
含稅）作為進項憑證申報扣抵銷項稅額，致逃漏營業稅四一二、二○五元，案經財政
部賦稅署稽核組查獲，此有財政部稽核報告節略及案關證據資料乙卷附卷可稽，被上
訴人除核定補徵營業稅四一二、二○五元，並按所漏稅額處五倍罰鍰計二、○六一、
○○○元，揆諸營業稅法第十五條第一項、第十九條第一項第一款、第三十三條第一
款、第五十一條第五款規定及財政部八十三年七月九日台財稅第八三一六○一三七一
號函釋之意旨，並無違誤；原判決駁回亦無不合。上訴人訴稱於八十四年間向千昇實
業有限公司，購買機械、木料等，並於八十四年四月十日至八十四年十二月十一日先
後由該公司匯款至嘉義縣三義鄉農會，由工地經理林金吉為付款人，惟在鈞院審理中
，該員赴大陸經商未能及時出庭作證，明支付事實，今業已獲悉其大陸地址，並且
願意出庭作證云云。依行政訴訟法第二百四十二條規定「對於高等行政法院判決之上
訴，非以其違背法令為理由，不得為之。」準此，本案上訴人尚不得以其工地經理林
金吉君願意出庭作證為由提起上訴。綜上論述：原處分係依法核處，並無不合，請判
決駁回上訴人之訴等語，資為抗辯。
原審斟酌全辯論意旨及調查證據之結果，以：本件上訴人係從事土木建築營造業，八
十四年度並無向千昇公司購進木材、工藝品等事實，涉嫌取具千昇公司開立品名為木
料、工藝品等之統一發票，銷售額八、二四四、一○○元，作為進項憑證，申報扣抵
銷項稅額，致逃漏營業稅四一二、二○五元，案經財政部賦稅署查獲，並將相關事證
函移被告審理違章成立，乃核定補徵營業稅四一二、二○五元外，並依據營業稅法第
五十一條第五款規定，按所漏稅額處五倍罰鍰計二、○六一、○○○元。上訴人不服
，主張其八十四年度確實向千昇公司購進八、二四四、一○○元材料，其中有部分係
機械零件，半數為原木材料及加工工資，惟千昇公司之會計人員書寫開立統一發票時
，筆誤品名為「工藝品」，而上訴人之外務人員未細查，將其攜回申報，然已支付該
批材料予工地耗用，否則該工程應無法完成承造之事實，請求撤銷原處分云云。申經
被上訴人復查決定以上訴人於八十六年十一月十八日談話紀錄中略以：八十四年度除
了向千昇公司購買機械零組件外，並未購買其他商品。因許多工程之工資，工人不願
接受扣繳，所以才取得千昇公司之發票列報營業成本。本件違章事證明確，揆諸首揭
規定，被上訴人予以核定追補營業稅四一二、二○五元外，並依據營業稅法第五十一
條第五款規定，按所漏稅額處五倍罰鍰計二、○六一、○○○元，核無違誤為由，駁
回其復查之申請。上訴人復執前詞提起一再訴願，案經臺灣省政府、財政部持與原處
分相同論見，而駁回其一再訴願，經核均無不合。上訴人再執前詞爭執，自難認為有
理由，因而依行為時營業稅法第十五條第一項、第十九條第一項第一款、第三十三條
第一款、第五十一條第五款之規定及財政部八十三年七月九日台財稅第八三一六○一
三七一號函釋，認上訴人前訴訟程序之訴為無理由，將訴願決定、再訴願決定及原處
分維持，並駁回上訴人前訴訟程序之訴，核無違誤。查原判決依上訴人八十六年十一
月十八日談話紀錄，認定本件違章事證明確，認事用法並無違誤。上訴論旨，仍執前
詞，主張其八十四年度確實向千昇公司購進八、二四四、一○○元材料，林金吉願意
出庭作證云云，並非原判決違背法令問題，上訴人據以指摘原判決違誤，聲明將之廢
棄，難認有理由，應予駁回。
據上論結，本件上訴為無理由，爰依行政訴訟法第二百五十五條第一項、第九十八條
第三項前段，判決如主文。
中    華    民    國    九十二      年      五        月    二十九      日
                    最 高 行 政 法 院  第 二 庭
                                審 判 長 法  官      陳  石  獅
                                         法  官      劉  鑫  楨
                                         法  官      彭  鳳  至
                                         法  官      高  啟  燦
                                         法  官      黃  合  文
右  正  本  證  明  與  原  本  無  異
                                         法院書記官  王  福  瀛
中    華    民    國    九十二      年      六        月      六        日


司法院資訊處製作；財團法人民間司法改革基金會備份。
